【裁判字號】    89,自,630
【裁判日期】    891109
【裁判案由】    侵占
【裁判全文】
臺灣臺中地方法院刑事判決                          八十九年度自字第六三號
    自  訴  人  大眾小客車租賃有限公司
    代  表  人  丙○○
    代  理  人  乙○○
    被      告  甲○○
右列被告因侵占案件，經自訴人提起自訴，本院判決如左：
    主  文
甲○○意圖為自己不法之所有，而侵占自己持有他人之物，處有期徒刑肆月。
    事  實
一、甲○○於民國八十九年六月二十一日二十二時許向大眾小客車租賃有限公司（下
    稱大眾公司）租用車牌ＯＭ－三五七八號小客車一部，約定租用期間為一日，詎
    甲○○於給付一日租金將該車開走後，卻未於租用期滿時交還該車予大眾公司，
    並意圖為自己不法之所有，而將之侵占入己。
二、案經被害人大眾公司提起自訴。
    理  由
一、訊據被告甲○○，固坦承向自訴人大眾公司租用前揭小客車，且未依時交還或繼
    續給付租金之事實，惟辯稱：該車係伊友人委伊承租，伊租得該車交伊友人時，
    有交代要按時還車云云。經查，右揭事實，業據自訴人之代理人乙○○指訴綦詳
    ，並有被告自承係其與自訴人訂立之租車契約書一紙附卷可稽；又被告稱「我朋
    友住高雄，詳細地址不知，我無法聯絡他，當時他叫我在台中找一台好車，我在
    台中租好當天我就開到高雄給他，我在高雄住了一個月，之後我的朋友就用那台
    車將我載回梨山，後來車子壞了，我才在九月二十五日將它送去修配廠」（本院
    八十九年十一月二日審判筆錄），按租車公司到處都有，被告之友人既住高雄，
    竟要被告遠從台中租一部車到高雄給他用，實不合常情，且被告果從台中為友人
    租車並開到高雄給友人及住了一個月，渠等交情顯非泛泛，何以不知其住址也無
    法聯絡，揆其意亦不願通知該友人到庭說明，此均與常理有違，再被告於九月二
    十五日將該車送到南投縣埔里鎮的松田修配廠後，避不與修配廠聯絡，修配廠方
    循線於十月十六日找到自訴人乙節，亦經乙○○陳述在卷，可斷該車從被告租用
    後，均在被告占有中，直到損壞無法使用丟給修配廠為止，而被告明知該車之租
    期僅一日，卻於屆期後未向自訴人為任何交代，繼續使用該車三個月有餘，直到
    該車損壞方棄置在修配廠，其不法所有之意圖已甚為灼然。因認其所辯僅係卸責
    之詞不足採信。本件事證明確，被告犯行應堪認定。
二、核被告所為，係犯刑法第三百三十五條第一項之侵占罪。爰審酌被告係初犯、未
    具悔意、該車業經自訴人牽回惟所受損失被告尚未賠償等情狀，量處如主文所示
    之刑。
據上論斷，應依刑事訴訟法第三百四十三條、第二百九十九條第一項前段，刑法第三
百三十五條第一項，罰金罰鍰提高標準條例第一條前段，判決如主文。
中      華      民      國    八十九    年     十一     月      九      日
                                        法  官  李  秋  娟
右正本證明與原本無異。
如不服本判決，應於判決送達後十日內向本院提出上訴狀，上訴於臺灣高等法院臺中
分院( 須附繕本 )。
                                        書記官
中      華      民      國    八十九    年     十一     月      九      日
附錄論罪科刑法條
刑法第三百三十五條
意圖為自己或第三人不法之所有，而侵占自己持有他人之物者，處五年以下有期徒刑
、拘役或科或併科一千元以下罰金。
前項之未遂犯罰之。


司法院資訊處製作；財團法人民間司法改革基金會備份。
